【裁判字號】    99,交聲,121
【裁判日期】    990128
【裁判案由】    違反道路交通管理處罰條例聲明異議
【裁判全文】
臺灣士林地方法院交通事件裁定         99年度交聲字第121號
原處分機關  交通部公路總局臺北區監理所
異  議  人
即受處分人  甲○○○○○○ ○.
上列異議人即受處分人因違反道路交通管理處罰條例案件，對於
交通部公路總局臺北區監理所民國99年1月12日北監自裁字第裁
40-CT0000000、裁40-CT0000000、裁40-CT0000000號裁決不服（
原舉發案號：臺北縣政府警察局舉發違反道路交通管理事件通知
單北縣警交字第CT0000000、CT0000000、CT0000000號），聲明
異議，本院裁定如下：
    主  文
異議均駁回。
    理  由
一、按交岔路口、公共汽車招呼站10公尺內、消防栓、消防車出
    入口5公尺內不得臨時停車；又禁止臨時停車處所不得停車
    ，道路交通安全規則第111條第1項第2款及第112條第1項第1
    款分別定有明文。次按汽車駕駛人在禁止臨時停車處所停車
    者，處新臺幣（下同）600元以上1,200元以下罰鍰，道路交
    通管理處罰條例第56條第1項第1款亦有明文規定。
二、原處分意旨略以：異議人即受處分人甲○○○○○○ ○○○○ ○○○○○所
    有之車牌號碼6U-1457號自用小客車（下稱系爭車輛），於
    民國98年9月28日8時55分許、98年9月30日21時27分許及98
    年10月5日12時58分許，停放在臺北縣淡水鎮○○路162-168
    號公車招呼站處，為警拍照逕行舉發「在禁止臨時停車處所
    停車」之違規。嗣異議人於舉發通知單上所載之應到案日期
    前向原處分機關提出申訴，經原處分機關函請舉發單位即臺
    北縣政府警察局淡水分局調查結果，仍認異議人確有前開違
    規行為，原處分機關乃於99年1月12日以異議人有「在禁止
    臨時停車處所停車」之違規事實，依道路交通管理處罰條例
    第56條第1項第1款規定，各裁處異議人罰鍰900元，共2,700
    元。
三、異議意旨略以：伊因出國而將系爭車輛停放於伊每日停放之
    上開地點，該處並無任何標誌顯示禁止停車，當伊回國後卻
    發現系爭車輛已被移開，地面留下「禁止停車」之字跡，伊
    不知該處係禁止停車處所，爰據此請求撤銷原處分云云。
四、經查：
  (一)本件異議人即受處分人甲○○○○○○ ○○○○ ○○○○○所有之系爭車
      輛於上開時間停放在臺北縣淡水鎮○○路162-168號前之
      事實，為異議人自承在卷（見本院卷第5頁），並有採證
      照片3張（見本院卷第8、10、12頁）及臺北縣政府警察局
      北縣警交字第CT0000000、CT0000000、CT0000000號舉發
      違反道路交通管理事件通知單各1紙（見本院卷第7、9、
      11頁）在卷可稽，此部分事實洵堪認定。
  (二)按道路交通安全規則第111條第1項第2款所規定，公共汽
      車招呼站10公尺內不得臨時停車之情形，係與同條第3款
      關於設有禁止臨時停車標誌、標線處所不得臨時停車之情
      形，併列規範之條文文義，可見前者公共汽車招呼站10公
      尺內不得臨時停車之情形與後者應設置禁止臨時停車標線
      、標誌，始不得臨時停車之規範意旨，顯然有別，考諸本
      條之立法意旨即在維護公共汽車招呼站不因遭他車佔用而
      致公車無法靠站，影響乘客上下車之安全，亦可見該規定
      係以法律明文禁止停車之方式為規範，本不待主管機關劃
      設或設置標線、標誌，如在公共汽車招呼站10公尺內有劃
      設禁止臨時停車標線、標誌，亦僅具再次提醒、督促駕駛
      人注意之作用而已，要難逕謂若該公共汽車招呼站10公尺
      內並未設有禁止臨時停車之標線或標誌時，即謂該處非法
      律所定禁止停車之處所。次按所謂「公共汽車招呼站」係
      指道路旁提供公共汽車乘客上下車用之區域總稱，標示方
      式除一般常見之豎立公車站牌外，另外在地面上劃有「公
      車停靠區」、「公車專用」等足資辨識該區域為專供公車
      乘客上下之用之標線、標誌亦屬之，所謂不得臨時停車之
      公車招呼站，其範圍自包括畫有公車停靠區標線在內。查
      本件系爭車輛之停放位置於舉發當時固未劃設紅線，惟地
      面確劃設有「公車專用」之框線及字樣，有舉發照片3張
      （見本院卷第8、10、12頁）附卷足憑，則該處既係位於
      公車停靠區即公共汽車招呼站10公尺內，依前揭規定及立
      法意旨，不論是否劃設紅線，均仍不得停車，異議人為持
      有合法駕駛執照之人，有公路監理電子閘門查詢單1紙在
      卷可考（見本院卷第27頁），其對上開公共汽車招呼站標
      繪「公車專用」之定義自應知之甚詳，對於上開道路交通
      安全規則亦應負有知悉及遵守之義務，是其所辯尚無足採
      ，臺北縣政府警察局淡水分局員警依法拍照逕行舉發異議
      人違規停車，核無違誤。
五、從而，堪認異議人確有本件違規事實，原處分機關依道路交
    通管理處罰條例第56條第1項第1款規定，各裁處異議人罰鍰
    900元，共2,700元，核無不當。本件異議均無理由，應予駁
    回。
據上論斷，應依道路交通案件處理辦法第19條，裁定如主文。
中    華    民    國    99    年    1     月    28    日
                        交通法庭法  官  謝佳純
以上正本證明與原本無異。
如不服本裁定應於裁定送達後 5日內向本院提出抗告狀。
                                書記官  游育慈
中    華    民    國    99    年    1     月    28    日

司法院資訊處製作；財團法人民間司法改革基金會備份。
